# Masato Ohba (ohbarye) CV

最終更新日: 2024-12-30

English version: https://ohbarye.github.io/en/cv/

# 基本情報と連絡先

| key        | value                         |
|------------|-------------------------------|
| Name       | Masato Ohba (大庭 直人)           |
| ID         | ohbarye                       |
| Email      | over.rye+jh [at]<br>gmail.com |
| Entrypoint | https://ohbarye.github.io     |

# 職務要約

Ruby や Go を用いた決済・銀行システムにおける堅牢な開発から React による SPA/MPA の開発まで、フルサイクル開発の経験を持つ Software Engineer です。 特に System of Record 領域におけるソフトウェア設計と、パフォーマンスやスケーラビリティを意識した設計・実装に強みがあります。 OSS projects への積極的な貢献や技術登壇を通じて、エンジニアリングコミュニティへの還元も行っています。詳しくは Public Output をご参照ください。

また、エンジニア数が 20-60 名規模の組織における Engineering Manager を務め、チーム設計・プロジェクトマネジメント・採用活動・コーポレートブランディング・文化づくり・コミュニティ活動等々に関する実績と知見があります。

バッチ処理の冪等性から決済システムのデータ整合性まで、ミッションクリティカルな開発において必要とされる品質と堅牢性を担保しつつ、チームの技術的成長を促進できることが私の強みです。

### スキル

- Programming Languages: Ruby, TypeScript, Go
- Frameworks & Libraries: Ruby on Rails, React, React Admin
- Tools & Technologies: Docker, Git, SQL, REST API, OpenAPI, MySQL, PostgreSQL, MongoDB
- Cloud Infrastructure & DevOps AWS, GitHub Actions, CircleCI, New Relic, Google BigQuery

 Soft Skills: Team Collaboration, Agile Methodologies, Engineering Management, Scrum

## 職務経歴

以下の成果の一部はブログや外部登壇を通じて詳しく説明しています。プレゼン テーションとブログもご参照ください。

# SmartBank, Inc.

| 期間                    | ロール                         |
|-----------------------|-----------------------------|
| Aug 2020 -<br>Present | Senior Software<br>Engineer |
| Oct 2023 - Present    | Engineering Manager         |

SmartBank, Inc. は BtoC の Fintech company です。同社はプリペイドカードを発行するイシュアであり、カードでの決済と連動して支出管理を可視化・自動化する B/43 というプロダクトの開発・運用を行っています。

#### 主要な成果:

- サブスクリプションサービスの開発 (2022年10月 -):外部SaaSに依存せずサブスクリプションサービスをゼロから開発。社内イベントにて発表。
  - 。(2023年12月 2024年10月) 他金融機関からの支出データを取得する集計 サービスを立ち上げ、サブスクリプション収益を増加。
- 銀行システムの開発 (2020年8月 -):出金、送金、目的別口座、ペア口座、支出 管理など、多岐にわたる機能を開発。
  - 。(2021年11月 2022年6月) セキュアなカード決済のための3Dセキュア認証 機能を開発。Kaigi on Rails 2022 にて発表。
  - 。(2020年8月 2021年4月) カードイシュアとして必要な業務を行う社内システムとして、本人確認(eKYC)システムおよびカード配送システムを開発。
- 開発者体験の改善 (2020年8月 -): 社内開発者向けのツールやシステムを開発。
  - 。 Feature Toggles を導入し、開発とリリースを分離。
  - 。APIサーバーをIdempotency-Key Headers に対応させ、多重リクエスト発生時もデータを保護できるよう堅牢化。
  - 。開発生産性の向上に貢献。具体的には、CI/CDパイプラインの構築、デプロイフローの自動化、スキーマ/データマイグレーションフローの整備、ジョブキューイングシステムのDelayed JobからSQSへの移行などを実施。

#### **Quipper Limited**

| 期間                     | ロール                         |
|------------------------|-----------------------------|
| Aug 2015 - May<br>2020 | Senior Software<br>Engineer |
| Jun 2017 - May 2020    | Engineering Manager         |

Quipper は BtoC, BtoB 両方の教育事業を営む企業です。日本国外には Quipper School, Quipper Video を、日本国内においてはスタディサプリの開発・運用を行っています。

#### 主要な成果:

- 大規模コードクリーンアップ (2020年3月): プロダクション環境での障害ゼロで 40万行のコード削除を主導し、Railsモデルを390から281に削減することで保 守性を向上
- React NativeからPWAへの移行 (2019年7月-9月): 社内業務アプリケーションのプラットフォーム移行を主導。JSConf 2019 にて成果を発表
- 決済システムの改善: iOSアプリの自動更新サブスクリプション機能実装、A/B テストを用いた決済手段の最適化。iOSDC 2018、Rails Developer Meetup 2018、Regional Scrum Gathering Tokyo 2019にて成果を発表
- 中学生向けコーチングサービス開発 (2018年8月-2019年3月): 不確実性の高い プロジェクトを12名のチームを率いてローンチ。モブプログラミングや1on1を 通じてチームの生産性を向上
- 登録フォームの刷新 (2018年3月): レガシーシステムを刷新しつつ登録CVRを 改善
- 採用・組織設計 (2016年7月-2020年3月):採用活動の計画と実行、構造化面接を設計、オンボーディングプロセス改善
  - 。 コーディングテスト設計、スタディサプリ Meetup #1の企画と開催。効果 的なオフボーディングや Working Out Loud などに関するブログ記事を執筆

### **SCSK Corporation**

| 期間                     | ロール             |
|------------------------|-----------------|
| Apr 2012 - Aug<br>2015 | System Engineer |

SCSK は住友商事子会社の大手 Sler です。システムエンジニアとして不動産業界向けの業務システム開発に携わり、複雑な要件のデータモデル設計・帳票出力プログラムの作成・Web アプリケーションやバッチ処理の開発を通じてソフトウェア開発の基礎を学びました。

# Public Output

- Pull requests list
- · Published Ruby gems
  - Property-Based Testing Tool (2024):pbt
    - Presented at RubyKaigi 2024:Unlocking Potential of Property Based Testing with Ractor.
    - Show HN: https://news.ycombinator.com/item?id=40441093
  - Route Validator (2020 2021) route\_mechanic
  - Email Preview Tool (2017) :automaildoc
- · Published npm packages
  - React Library for Japanese Form(2019) :react-use-kana
- · Other OSS projects
  - OSS Finder for Newbies (2020) : goofi built with Next.js and GraphQL.
  - Slack Bots to Help Team Development(2017 2020) review-waitinglist-bot, kpt-bot

#### **Blogs**

- 個人ブログ
  - Japanese: https://ohbarye.hatenablog.jp/
  - English: https://dev.to/ohbarye
- 会社ブログ
  - SmartBank Blog:https://blog.smartbank.co.jp/archive/author/ohbarye
  - Quipper Blog: https://quipper.hatenablog.com/archive/author/ohbarye

#### **Presentations**

https://speakerdeck.com/ohbaryeに概ね集約されています。代表的なスライドをいくつか抜粋します。

- Unlocking Potential of Property Based Testing with Racto(RubyKaigi 2024)
- Data Migration on Rails (Kaigi on Rails 2024)
- Behind the Scenes: Engineering a Subscription Service(B/43 Techtalk 2023)
- Balance Security and Usability in the Field of 3D Secur

  Kaigi on Rails 2022)
- Safe Retry with Idempotency-Key Header(Kaigi on Rails 2021)
- Migration from React Native to PWA(JSConf JP 2019)
- Verify Hypothesis with A/B Testing(Regional Scrum Gathering Tokyo 2019)
- How to Find Good First Issues(NodeFest JP 2018)

• Rethink In-App Purchase on Subscription Services(iOSDC Japan 2018)

## **Community Activities**

- Engineering Manager Meetup
  - Role: Founder / Meetup Organizer
  - 。日本では母数の少ない Engineering Manager についての情報共有を目的と したコミュニティを立ち上げました。
- EOF2019
  - · Role: Core Staff

# 学歴

• 慶應義塾大学 文学部 人文社会学科 西洋史学専攻 (2012 年卒業)

# 資格

- AtCoder
  - 。(2020年6月) アルゴリズム実技検定 初級
- IPA
  - 。(2014年6月) データベーススペシャリスト
  - 。(2012年12月)応用情報処理技術者
  - 。(2012年6月)基本情報処理技術者
- Others
  - 。(2010年12月)貸金業務取扱主任者